【裁判字號】    89,易,602
【裁判日期】    890301
【裁判案由】    竊盜
【裁判全文】
臺灣高雄地方法院刑事判決                          八十九年度易字第六二號
    公  訴  人  臺灣高雄地方法院檢察署檢察官
    被      告  甲○○
右列被告因竊盜案件，經檢察官提起公訴（八十八年度偵字第二四三００號），本院
判決如左：
    主  文
甲○○帶兇器竊盜，未遂，累犯，處有期徒刑伍月；扳手壹枝沒收。
    事  實
甲○○前因誣告等案件，經本院判處有期徒刑八月確定，已於八十七年一月二十八日
執行完畢，猶不知警惕，復意圖為自己不法之所有，於民國八十八年九月三十日上午
一時四十分許，在高雄市三民區○○○街與漢口街口，帶其所有客觀上具有危險性
之兇器扳手一枝，撬開乙○○持有之ＸＫ─七四九一號小客車車門入內，正著手竊取
音響，尚未得手之際，旋為警查獲，並扣得其所有供行竊犯罪用之扳手一枝。案經高
雄市政府警察局三民分局第一分局移送臺灣高雄地方法院檢察署檢察官偵查起訴。
    理  由
一、訊據被告甲○○固不諱言於右揭時地進入車內拆取音響，惟辯稱該車係廢車等語
    。惟查右揭事實，業經被害人乙○○指述甚詳，並有扳手一枝及領結一紙附卷可
    佐，且上開小客車由被害人保管使用，音響價值約三千元之情，亦據被告陳明，
    是被告所辯，無非卸責之詞，不足採取。被告之犯行，即堪以認定。
二、核被告所為，係犯刑法第三百二十一條第二項、第一項第三款之帶兇器竊盜未
    遂罪。又被告前因誣告等案件，經本院判處有期徒刑八月確定，已於八十七年一
    月二十八日執行完畢，有台灣高雄地方法院檢察署刑案資料查註紀錄表在卷足憑
    ，五年內再犯有期徒刑以上之本罪，為累犯，應依法加重其刑。再被告著手竊盜
    ，惟未得手，乃依未遂犯規定減輕其刑。被告刑之加減應先加後減。爰審酌被告
    有上述前科，猶不知警惕，再犯本罪，惟尚未得手，造成損害尚非重大等一切情
    狀，量處如主文所示之刑。扣案之扳手一枝為被告所有，已據被告陳明，且係供
    犯罪所用之物，乃依刑法第三十八條第一項第二款規定，併宣告沒收。
據上論斷，應依刑事訴訟法第二百九十九條第一項前段，刑法第三百二十一條第二項
、第一項第三款、第二十六條、第四十七條、第三十八條第一項第二款，罰金罰鍰提
高標準條例第一條前段，判決如主文。
中  華      民      國    八十九    年      三      月      一      日
                                臺灣高雄地方法院刑事第一庭
                                    法  官 郭玫利
右正本證明與原本無異。
如不服本判決，應於判決送達後十日內，向本院提出上訴狀。
                                    書記官 許玉城
中      華      民      國    八十九    年    三      月       一       日
附錄本判決論罪之法條
刑法第三百二十一條第一項第三款、第二項：
犯竊盜罪而有左列情形之一者，處六月以上五年以下有期徒刑：
  三、攜帶兇器而犯之者。
前項之未遂犯罰之。


司法院資訊處製作；財團法人民間司法改革基金會備份。
